【裁判字號】    96,審易,9
【裁判日期】    970227
【裁判案由】    詐欺
【裁判全文】
臺灣桃園地方法院宣示判決筆錄           96年度審易字第9號
公  訴  人  臺灣桃園地方法院檢察署檢察官
被      告  甲○○
選任辯護人  林添進律師
上列被告因詐欺案件，於中華民國97年2 月27日下午5 時許，在
本院第十法庭宣示判決，出席職員如下：
            法  官  林孟宜
            書記官  洪明媚
            通  譯
法官起立朗讀判決主文、犯罪事實要旨、處罰條文、附記事項，
及告以上訴限制、期間並提出上訴狀之法院，且諭知記載其內容
：
一、主  文：
    甲○○連續意圖為自己不法之所有，以詐術使人將本人之物
    交付，處有期徒刑壹年，減為有期徒刑陸月，如易科罰金，
    以銀元參佰元即新臺幣玖佰元折算壹日，緩刑參年，並應賠
    償乙○○新臺幣貳仟萬元整，履行方式如附記事項(二)所載。
二、犯罪事實要旨：
    甲○○基於意圖為自己不法所有之概括犯意，於民國87年間
    起，向乙○○佯稱自己係南僑建設公司之董事，以該公司所
    承攬之「大武崙隧道工程」需資金挹注、進行公關及處理後
    續撥款問題為由，邀乙○○投資款項及提供水果，並簽發付
    款人均為萬泰商業銀行（下稱萬泰銀行）中壢分行；支票號
    碼分別係AK0000000號、AK0000000號、AK0000000號及AK000
    0000號；發票日期各為87年4 月20日、87年7 月10日、87年
    7 月31日及87年8 月31日；票面金額分別係新臺幣（下同）
    20萬元、500 萬元、500 萬元及500 萬元之支票4 紙交予乙
    ○○供作擔保，使乙○○陷於錯誤，自87年9 月12日起至92
    年3 月24日止，將如附表1 所示總計6166萬元之現金、自87
    年4 月20日起至92年9 月9 日止，將如附表2 所示價值總計
    1686萬4199元之水果均陸續交付予甲○○，作為投資上開工
    程之用，嗣經乙○○屢向甲○○詢問工程進度及催討上開投
    資款項未果後，始知受騙。
三、處罰條文：修正前刑法第339 條第1 項、第56條、第41條第
    1 項前段，修正後刑法第2 條第1 項前段、第74條第1 項第
    2 款、第2 項第3 款，罰金罰鍰提高標準條例第1 條前段，
    修正前罰金罰鍰提高標準條例第2 條，中華民國九十六年罪
    犯減刑條例第2 條第1 項第3 款、第7 條、第9 條。
四、附記事項：
  (一)本件被告犯罪時間係在96年4 月24日之前，所犯為刑法第33
    9 條第1 項之罪，且宣告1 年6 月以下之刑，合於中華民國
    九十六年罪犯減刑條例第2 條第1 項第3 款規定之減刑要件
    ，爰減其宣告刑二分之一。
  (二)本件被告緩刑條件為應賠償乙○○新臺幣二千萬元整，履行
    方式：
    1.於97年3 月5 日支付50萬元。
    2.於97年5 月5 日支付50萬元。
    3.自97年7 月5 日起至104 年12月5 日止，被告應按月給付
      乙○○新台幣10萬元，合計900 萬元。但被告可主張寬限
      期，惟不得連續三期未付，且被告每年給付乙○○之金額
      不得少於120 萬元。由被告匯款至彰化銀行中壢分行之：
      0000-00-000000-00 之乙○○活儲帳戶。
    4.被告違反1.至3.之履行約定，二千萬元債務視為全部到期
      。
    5.如被告依約以上開履行方式給付乙○○一千萬元後，乙○
      ○願捨棄所餘一千萬元。
五、協商判決除有刑事訴訟法第455 條之4 第1 項第1 款於本訊
    問程序終結前，被告撤銷協商合意或檢察官撤回協商聲請者
    ；第2 款被告協商之意思非出於自由意志者；第4 款被告所
    犯之罪非第455 條之2 第1 項所定得以協商判決者；第6 款
    被告有其他較重之裁判上一罪之犯罪事實者；第7 款法院認
    應諭知免刑或免訴、不受理者情形之一，及違反同條第2 項
    「法院應於協商合意範圍內為判決；法院為協商判決所科之
    刑，以宣告緩刑或2 年以下有期徒刑、拘役或罰金為限」之
    規定者外，不得上訴。
六、如有前項得上訴之情形者，得自收受判決送達之日起10日內
    ，向本院提出上訴書狀，上訴於第二審法院。
中    華    民    國    97    年    2    月    27    日
                            刑事庭法  官  林孟宜
以上正本證明與原本無異。
                                  書記官  洪明媚
中    華    民    國    97    年    2    月    27    日
附錄本案論罪科刑法條：
中華民國刑法第339 條第1 項規定：
意圖為自己或第三人不法之所有，以詐術使人將本人或第三人之
物交付者，處5 年以下有期徒刑、拘役或科或併科1 千元以下罰
金。


司法院資訊處製作；財團法人民間司法改革基金會備份。
